最高法院民事裁定　　　　　　　　　110年度台簡抗字第293號
抗　告　人　上大科技股份有限公司

法定代理人　謝逢珈
抗　告　人　王大進
共　　　同
訴訟代理人　陳水聰律師
上列抗告人因與臺灣銀行股份有限公司間請求交付租賃物等事件
，對於中華民國110年6月16日臺灣橋頭地方法院裁定（109 年度
簡上字第39號），提起抗告，本院裁定如下：
    主  文
原裁定廢棄。
    理  由
按對於簡易訴訟程序之第二審裁判，其上訴利益逾民事訴訟法第
466 條所定之額數者，當事人僅得以其適用法規顯有錯誤為理由
，逕向最高法院提起抗告，並須經原裁判法院之許可。該項許可
，以訴訟事件所涉及之法律見解具有原則上之重要性者為限，此
觀同法第436條之2第1項、第436條之3第1項及第2 項之規定自明
。本件抗告人對於臺灣橋頭地方法院岡山簡易庭就其請求相對人
臺灣銀行股份有限公司㈠交付門牌為高雄市○○○路0 號房屋及
其坐落土地（下合稱系爭房地）；㈡自民國107年5月15日起至交
付系爭房地之日止，按年給付新臺幣（下同）300 萬元（未繫屬
本院者，不予贅敘）部分所為其敗訴之判決，提起上訴。原法院
認本件係因租賃權涉訟，每年租金300 萬元，租賃期間20年，租
金總額為6,000萬元，低於租賃物即系爭房地價額2億8,881 萬元
，聲明㈡屬附帶請求損害賠償，不併算其價額，於109年7月23日
以裁定核定其訴訟標的價額為6,000 萬元，抗告人所繳第一、二
審裁判費仍有不足，乃限期命其依序補繳50萬9,300元、76萬3,9
50元。抗告人雖嗣於110年3月23日撤回聲明㈠之請求，然經原法
院2 次通知，仍未補繳上開不足之第一審裁判費，原法院即以其
起訴不合程式，上訴亦非合法，以110年4月19日裁定駁回其上訴
。抗告人不服，逕向本院提起抗告。原法院以：抗告人謂其已撤
回聲明㈠之請求，本件訴訟標的價額按聲明㈡計算應為300 萬元
，其已如數繳足，原裁定駁回伊之抗告，顯有違誤云云，核與法
律見解原則上之重要性無涉，因而不許可而駁回其抗告。惟本件
法律見解涉及上訴程序，應先審究上訴程序本身之合法要件，及
法院核定訴訟標的價額之職權行使，攸關當事人訴訟權之保障，
有加以闡釋之必要，自具有原則之重要性，原法院不許可抗告人
之抗告，以裁定予以駁回，尚有未合。抗告意旨，指摘原裁定不
當，聲明廢棄，非無理由。至抗告人對於原法院110年4月19日裁
定提起抗告部分，由本院另為裁定，附此敘明。
據上論結，本件抗告為有理由。依民事訴訟法第436條之2第2 項
、第492條，裁定如主文。
中    華    民    國   110    年    11    月    24    日
                      最高法院民事第八庭
                          審判長法官  陳  玉  完  
                                法官  梁  玉  芬  
                                法官  黃  書  苑  
                                法官  謝  說  容  
                                法官  陳  麗  玲  
本件正本證明與原本無異
                                      書  記  官 
中    華    民    國   110    年    12    月    2     日